# 在建工程设备验收不合适的处理

提问人：纸老鼠 时间：2013-12-31 15:56:38
11 年购买待安装设备，计入在建工程，付了65%款项，金额 350 万。 11 年底验收不合格，对方也未开票，一直挂在在建工程。现对方无法取得联系，且此设备为进口设备，国内无法维修。请问该账务处理最好的办法是什么？

回答人：chenyiwei
合同中对质量问题处理和违约责任的条款是如何约定的？截至目前与对方的交涉进展如何？预计退货、退款成功的可能性多大？